# 请教陈老师关于《计学撮要》（ 2015 ）P44~45：同一控制下企业合并长投初始成本

提问人：ephemera 时间：2016-04-02 00:48:24
陈老师：您好！作为初学者向您请教一下有关《计学撮要》（ 2015 ）P44~45：同一控制下企业合并长期股权投资初始成本的一个问题： 通过阅读P44上的解释和P45上的例题 1 ，我是否可以这样理解“被合并方在最终控制方合并财务报表上的账面价值”这一概念：
1 、（按照例题 1 ）S在最终控制方A合并报表上的账面价值=A在（当初）购买日支付的对价 + 以购买日S的可辨认净资产为基础持续计算（push down）的净资产增值金额（自购买日至本次合并日之间形成的净资产增值）。 2 、上式右边“A在（当初）购买日支付的对价”，显然包含非同一控制下企业合并形成的商誉。 3 、P公司在合并日对S的长期股权投资的初始入账金额，其实似乎是假定不发生本次合并，A在合并层面经过权益法调整后对S的长期股权投资金额。
请陈老师指正。

回答人：chenyiwei
1 、如果合并中没有产生负商誉，则你的理解合理；如果合并中产生了负商誉，则还需要加上负商誉的绝对值，即：S在最终控制方A合并报表上的账面价值=A在（当初）购买日支付的对价 + 以购买日S的可辨认净资产为基础持续计算（push down）的净资产增值金额（自购买日至本次合并日之间形成的净资产增值）＋购买日因合并对价小于取得的被购买方可辨认净资产公允价值而计入营业外收入的金额（如有）。 2 、 3 、基本合理。